BRUNO RAMÍREZ CONCHA

bruno.ramirezconcha@gmail.com | (+56) 944625007 | Santiago, Chile

RESUMEN PROFESIONAL

Animador Digital y Motion Designer con experiencia en motion graphics, animación 2D, videos explicativos, rigging, storyboarding y edición de video. Capacitado en la producción de animaciones que comunican efectivamente el mensaje y capturan la atención de la audiencia.

HABILIDADES TÉCNICAS

Software de Animación:

• After Effects

• Adobe Animate

• Clip Studio Paint

Software de Diseño:

Otras Habilidades:

Photoshop

Illustrator

Adobe Audition

Software de Edición de Video:

PremiereRigging

After EffectsModelado 3D

Microsoft Office

EXPERIENCIA LABORAL

Vulcano Propiedades

Mayo, 2024

Diseñador Gráfico / Animador Digital / Montajista

Santiago, Chile

Desarrollo de video de presentación para una empresa de corretaje de propiedades. Responsable de la producción, codirección y edición del video, así como de la creación de una animación para el logotipo de la empresa.

Principales ámbitos de competencia del cargo:

• Animación 2D digital

• Edición de video

Animador Digital / Diseñador Gráfico / Productor / Montajista

Producción

ECONEXUS

Santiago, Chile

Enero, 2024 - Abril 2024

Desarrollo del logotipo y video corporativo para ECONEXUS, una empresa de servicios de ultrasonidos para la industria de la acuicultura. Me encargué de la codirección, producción, escritura del guion y edición del video, así como de la creación de una animación para el logotipo de la empresa.

Principales ámbitos de competencia del cargo:

Animación 2D digital

• Diseño Gráfico

• Edición de video

Producción

JM COMUNICACIONES

Mayo, 2023 - Junio 2023

Animador Digital

Santiago, Chile

Práctica profesional en la creación de videos explicativos animados para el Partido Alianza Verde Popular. Responsable de producción, guion, storyboard, diseño y animación.

Principales ámbitos de competencia del cargo:

Storyboarding

Animación 2D digital

• Edición de video

• Diseño Gráfico

MUNICIPALIDAD DE MACUL

Diciembre, 2022 - Enero 2023

Animador Digital

Santiago, Chile

Desarrollo de rig de personaje animado para Municipalidad de Macul. Responsable de rigging de personaje, diseño y la animación.

Principales ámbitos de competencia del cargo:

Motion Graphics

• Animación 2D digital

Rigging

THE WEBSTERAnimador Diaital

Julio, 2020 - Agosto 2022

Santiago, Chile

Desarrollo de múltiples proyectos animados para redes sociales para la empresa de diseño gráfico The Webster. Responsable del diseño gráfico y la animación de proyectos para diversos clientes.

Principales ámbitos de competencia del cargo:

Motion Graphics

Animación 2D digital

Diseño Gráfico

BRUMA Diciembre, 2021 - Enero 2022 Santiago, Chile

Animador Digital

Desarrollo de piezas de animación para el videoclip "FLAMA" del músico solista BRUMA. Responsable del storyboarding, animación y diseño de entornos y personajes.

Principales ámbitos de competencia del cargo:

• Animación 2D digital Storyboarding

OLIVIA MORTIS Enero, 2021 - Marzo 2021

Animador Digital Santiago, Chile

Desarrollo de video musical animado para el videoclip "Siniestro Amor" de la solista Olivia Mortis. Responsable del storyboarding, animación y diseño de entornos y personajes.

Principales ámbitos de competencia del cargo:

• Animación 2D digital Storyboarding

MAGO EDITORES Agosto, 2021 - Septiembre 2021 . Santiago, Chile

Creador de contenido

Desarrollo de piezas gráficas para redes sociales para la editorial MAGO Editores. Responsable de proponer y crear contenido, y de desarrollar gráficas y animaciones.

Principales ámbitos de competencia del cargo:

• Animación 2D digital • Diseño gráfico

RODRIGO CABEZAS Marzo, 2021 - Mayo 2021 Santiago, Chile

Creador de contenido / Social Media Manager

Desarrollo de piezas gráficas para redes sociales para el candidato a consejal Rodrigo Cabezas, esponsable de proponer y crear contenido, y de desarrollar gráficas.

Principales ámbitos de competencia del cargo:

• Diseño gráfico

PROYECTOS

Metamorfosis, Colectivo Astropulvis (2022)

Corto Animado, Stop Motion

Proyecto realizado junto a Francisca Mellado y Vicente Santelices. Obra seleccionada por concurso Balmaceda Arte Joven y presentado en su exposición en el Museo de Arte Contemporáneo. Fui responsable de codirección, edición de video, storyboard, edición de imagen, animación digital y stop motion.

IDIOMAS

- Español Nativo
- Inglés Avanzado

EDUCACIÓN

Instituto Profesional Providencia (2021-2023)

Títulado, Técnico en Animación Digital

Colegio Altamira (2015)

Enseñanza Media